【裁判字號】    98,抗,58
【裁判日期】    980630
【裁判案由】    聲請定其應執行刑
【裁判全文】
臺灣高等法院花蓮分院刑事裁定            98年度抗字第58號
抗  告  人  甲○○○
即受刑人
                      （現於臺灣花蓮監獄執行中）
上列抗告人因聲請定其應執行刑案件，不服臺灣花蓮地方法院中
華民國98年5月27日裁定（98年度聲字第261號），提起抗告，本
院裁定如下：
    主  文
原裁定撤銷。
甲○○○所犯如附表所示之罪應執行有期徒刑貳年貳月，如易科
罰金，以新台幣壹仟元折算壹日。
    理  由
一、本件抗告意旨略以：依刑事訴訟法罪刑不可分原則，戡亂時
    期竊盜犯贓物犯保安處分條例（業經修正為竊盜犯贓物犯保
    安處分條例）第4條所定之保安處分與罪有不可分離之關係
    ，而罪與刑又不能割裂為二事，第二審法院如認第一審判決
    對於被告諭知保安處分為不當，即應將罪刑與保安處分一併
    撤銷改判，不得將罪刑與保安處分分別為撤銷及駁回上訴之
    判決，原判決將第一審判決關於保安處分部分撤銷，將罪刑
    部分之上訴駁回，自難謂無違誤 (參最高法院46年台上字第
    914號判例)。抗告人所涉犯之竊盜罪業經上訴第二審法院後
    ，經臺灣高等法院花蓮分院98年2月18日以97年度上易字第
    172號刑事判決，處有期徒刑10月，減為有期徒刑5月，主文
    並無令入勞動場所強制工作之諭知，基此認原裁定有誤，應
    予撤銷云云。
二、經查：
（一）按數罪併罰，有二裁判以上者，依第51條規定，定其應執
      行之刑，而宣告多數有期徒刑者，於各刑中之最長以上，
      各刑合併之刑期以下，定其刑期，但不得逾30年，刑法第
      53條、第51條第5款分別定有明文。本件聲請人即臺灣花
      蓮地方法院檢察署係就如附表所示之臺灣花蓮地方法院96
      年度花簡第346號（附表編號1）、96年度訴字第132號（
      附表編號2-4）、96年度花簡字第1086號（附表編號5，編
      號2-5部分曾經定應執行刑1年2月）及96年易字第320號判
      決附表編號5、6、7、9、12部份（即附表編號6-10）之罪
      ，依數罪併罰，有二裁判以上，聲請定其應執行之刑，則
      原裁定應僅就如附表所示之罪定其應執行刑，至非附表所
      載部分，如併執行之保安處分部分，自非刑法第53條規定
      之定應執行刑範圍，先予敘明。
（二）原裁定以本件抗告人即受刑人（下稱抗告人）甲○○○犯
      如附表所示違反毒品危害防制條例、竊盜等罪，經臺灣花
      蓮地方法院分別判處如附表所示之刑，均經確定在案，有
      該院96年度花簡字第346號、96年度訴字第132號、96年度
      花簡字第1086號及96年度易字第320號判決書附卷可稽，
      而以檢察官之聲請合於數罪併罰，有二裁判以上，聲請定
      其應執行刑並無不合，而予准許，固屬有據，至其主文所
      示之「並應於刑之執行前，令入勞動場所強制工作3年」
      部分，核非屬刑法第53條定應執行刑範圍，原裁定就此部
      分之諭知，自非適當。
（三）至抗告人以其所另犯之竊盜罪經上訴第二審法院後，經本
      院98年2月18日以97年度上易字第172號刑事判決，處有期
      徒刑10月，減為有期徒刑5月，主文內並無強制工作為由
      提起抗告，惟該部分並非本件檢察官聲請定應執行刑之範
      圍，縱係與臺灣花蓮地方法院96年度易字第320號附表編
      號5、6、7、9及12部分曾定應執行刑，惟既經上訴，此部
      分自非本院得以審酌，抗告人所述自非有理。
（四）又抗告人所引上開最高法院46年台上字第914號判例，顯
      係涉及上開97年度上易字第172號案件之實質內容，該判
      決是否未依上開判例審理，尚非本件聲請定應執行部分所
      得審究，故其抗告並無理由。即上開96年易字第320號判
      決書附表編號8之部份既非本件定應執行刑之範圍，抗告
      人援引該判決，指摘原裁定違背法令亦無理由。
（五）惟依司法院釋字第662號解釋：「中華民國九十四年二月
      二日修正公布之現行刑法第四十一條第二項，關於數罪併
      罰，數宣告刑均得易科罰金，而定應執行刑之刑逾六個月
      者，排除適用同條第一項得易科罰金之規定部分，與憲法
      第二十三條規定有違，並與本院釋字第三六六號解釋意旨
      不符，應自本解釋公布之日起失其效力。」故對於數罪併
      罰，數宣告刑均得易科罰金，而定應執行之刑超過6個月
      之案件，依司法院釋字第366號、662號解釋意旨，仍得易
      科罰金，原裁定漏未就此部分為宣告，自有違誤，應由本
      院予以撤銷，而其聲請定應執行部分既合於上揭規定，應
      予准許。爰裁定如主文第二項所示，並諭知易科罰金及其
      折算標準。
三、據上論結，應依刑事訴訟法第413條，裁定如主文。
中    華    民    國    98    年    6     月    30    日
                    刑事庭審判長法  官  何方興
                                法  官  林德盛
                                法  官  王紋瑩
以上正本證明與原本無異。
本件不得再抗告。
中    華    民    國    98    年     6    月    30    日
                                書記官  李芸宜


司法院資訊處製作；財團法人民間司法改革基金會備份。
